【裁判字號】    97,易,1285
【裁判日期】    970825
【裁判案由】    竊盜
【裁判全文】
臺灣彰化地方法院刑事判決              97年度易字第1285號
公  訴  人  臺灣彰化地方法院檢察署檢察官
被      告  丙○○
上列被告因竊盜案件，經檢察官提起公訴（97年度偵字第4935、
5877號），本院判決如下：
    主  文
丙○○竊盜，累犯，處有期徒刑肆月；又竊盜，累犯，處有期徒
刑肆月；又竊盜，累犯，處有期徒刑肆月；又竊盜，累犯，處有
期徒刑肆月；又踰越安全設備竊盜，累犯，處有期徒刑拾月。應
執行有期徒刑壹年捌月，並於刑之執行前，令入勞動場所強制工
作年。
    事  實
一丙○○自民國91年間起即有多次竊盜前科，最近1次經本院以
  95年度彰簡字第1091號判決處有期徒刑3月確定，再由本院以
  96年度聲減字第117號裁定減為有期徒刑1月15日確定，於96年
  7月16日執行完畢。竟又不知悔改，並意圖為自己不法所有，
  實行下列竊盜犯行（無故侵入住居部分均未據告訴），顯具有
  竊盜之犯罪習慣。：
  (一)於97年1月上旬某日，日間在彰化縣彰化市中興莊8號民宅內
    ，徒手竊取丁○○所有鋁鍋10個得手。
  (二)於97年1月中旬某日，日間在彰化縣彰化市○○街348號乙○
    ○內，徒手竊取該寺（起訴書誤為許坤鏘）所有熱水器1臺
    得手。
  (三)於97年3月下旬某日，日間在彰化縣彰化市民族新村（起訴
    書誤載為福山街，業經檢察官於本院審理中當庭更正）3之2
    號民宅內，徒手竊取甲○○所有水龍頭5個得手。
  (四)於97年4月12日中午12時許，在彰化縣彰化市○○路○段372
    巷61號彰化高商宿舍內，徒手竊取該校（起訴書誤為吳嘉仁
    ）所有熱水器1臺得手。
  (五)於97年6月26日下午1時許，自彰化縣花壇鄉○○街110號行
    政院農業委員會農糧署中區分署宿舍防閑所用之鐵門縫隙鑽
    入，踰越該安全設備，徒手竊取該署所有防滑銅條33支，甫
    得手之際，即為巡邏警員發現，當場查獲。
二丙○○因另涉竊盜案件，於97年4月24日為警查獲（已另案判
  處罪刑），乃於前述一(一)至(四)犯行未被發覺前，主動於97年4
  月25日中午12時50分警詢中，向有輔助偵查權之彰化縣警察局
  彰化分局八卦山派出所警員曾永志供出該等犯行，陳明係犯罪
  人，自首接受裁判。
三案經彰化縣警察局彰化分局報告臺灣彰化地方法院檢察署檢察
  官偵查起訴。
    理  由
一訊據被告丙○○對於上揭犯罪事實坦承不諱，核與證人丁○○
  、許坤鏘、甲○○、吳嘉仁、韋美嬌於警詢中之證述相符，並
  有扣押筆錄、贓物認領保管單、犯罪現場與防滑銅條照片可稽
  。被告自白與事實相符，可以採信，事證明確，其犯行均堪認
  定。
二按刑法第321條第1項第2款之安全設備，係指依社會通常觀念
  足認為防盜之設備而言，事實欄一(五)之鐵門係安裝在圍牆，其
  效用與住宅外之竹籬效用相等，應屬安全設備。核被告就事實
  欄一(一)至(四)所為，均係犯刑法第320條第1項普通竊盜罪；被告
  就事實欄一(五)所為，係犯刑法第321條第1項第2款踰越安全設
  備竊盜罪。事實欄一(五)部分，被告踰越安全設備犯之，公訴意
  旨漏未斟酌此點，而認被告係犯普通竊盜罪，尚有未洽，惟其
  基本事實同一，本院自應予以審理，並變更起訴法條。被告所
  犯上開之罪，犯意各別，行為不同，應分論併罰。查被告自91
  年間起即有多次竊盜前科，最近1次經本院以95年度彰簡字第
  1091號判決處有期徒刑3月確定，再由本院以96年度聲減字第
  117號裁定減為有期徒刑1月15日確定，於96年7月16日執行完
  畢，此有臺灣高等法院被告前案紀錄表可按，其受有期徒刑之
  執行完畢，5年內故意再犯本案有期徒刑以上之罪，為累犯，
  所犯均應依刑法第47條第1項規定加重其刑。被告於事實欄一
  (一)至(四)犯行未被發覺前，主動於97年4月25日中午12時50分警
  詢中，向有輔助偵查權之彰化縣警察局彰化分局八卦山派出所
  警員曾永志供出該等犯行，陳明係犯罪人，自首接受裁判，此
  有警詢筆錄可憑，事實欄一(一)至(四)犯行爰依刑法第62條前段減
  輕其刑，並與前開加重其刑部分，依刑法第71條第1項先加後
  減。事實欄一(二)(四)之被害人分別為乙○○、彰化高商，起訴書
  分別誤為許坤鏘、吳嘉仁，均應更正。爰審酌被告素行不佳，
  一再竊盜，惡性不輕，惟所竊財物價值非鉅，於本院審理中坦
  白全部犯行及其他一切情狀，分別量處如主文所示之刑及定應
  執行刑，以資懲儆。被告自首事實欄一(一)至(四)犯行，連同一(五)
  之財物價值非鉅，起訴書分別求處有期徒刑1年，尚嫌過重。
  被告前科已如上述，其屢犯竊盜罪，顯有犯罪習慣，為預防其
  再犯，並啟發其刻苦耐勞之積極心態，爰依竊盜犯贓物犯保安
  處分條例第1條、第3條第1項第1款、第4條、第5條第1項前段
  規定，併宣告於刑之執行前令入勞動場所強制工作3年。依上
  開條例第5條第1項規定，宣告之強制工作處分，其執行以3年
  為期，但執行已滿1年6個月，而執行機關認為無繼續執行之必
  要者，得檢具事證，報請檢察官聲請法院免予繼續執行，是起
  訴書求處強制工作2年，尚有誤會，附此敘明。
據上論斷，應依刑事訴訟法第299條第1項前段、第300條，刑法
第320條第1項、第321條第1項第2款、第47條第1項、第62條前段
、第51條第5款，刑法施行法第1條之1第1項、第2項前段，竊盜
犯贓物犯保安處分條例第1條、第3條第1項第1款、第4條、第5條
第1項前段，判決如主文。
本案經檢察官吳曉婷到庭執行職務。
中    華    民    國    97    年    8     月    25    日
                  刑事第四庭   法  官   廖政勝
以上正本證明與原本無異。
如不服本判決，應於判決送達後10日內，向本院提出上訴狀（須
敘述具體理由，並附繕本，上訴狀勿逕送上級法院）。
告訴人或被害人對於判決如有不服具備理由請求檢察官上訴者，
其上訴期間之計算係以檢察官收受判決正本之日期為準。
中    華    民    國    97    年    8     月    25    日
                               書記官  莊何江
附錄：
刑法第320條第1項
意圖為自己或第三人不法之所有，而竊取他人之動產者，為竊盜
罪，處5年以下有期徒刑、拘役或5百元以下罰金。
刑法第321條第1項第2款
犯竊盜罪而有左列情形之一者，處6月以上、5年以下有期徒刑：
二、毀越門扇、牆垣或其他安全設備而犯之者。


司法院資訊處製作；財團法人民間司法改革基金會備份。
